臺灣臺中地方法院民事裁定
111年度抗字第142號
抗  告  人  蕭聖賢  

相  對  人  陳瑞怡  
上列當事人間聲請本票裁定事件，抗告人對民國111年4月27日本
院簡易庭司法事務官所為111年度司票字第2442號裁定提起抗告
，本院合議庭裁定如下：
    主    文
抗告駁回。
抗告程序費用新臺幣1000元由抗告人負擔。
    理    由
一、抗告意旨略以：相對人所執票據號碼TH338779號、內載憑票
    交付新臺幣（下同）100萬元、到期日未載，並免除作成拒
    絕證書之本票（下稱系爭本票），雖為抗告人所簽發，惟兩
    造約定有如抗告人未於每月6日前給付相對人7000元零用金
    時，相對人始得持系爭本票聲請本票裁定而對抗告人為強制
    執行。抗告人均有履行前開給付約定，並無違約之情事，相
    對人當不得為本件本票裁定之聲請。爰提起本件抗告，請求
    廢棄原裁定等語。
二、按執票人向本票發票人行使追索權時，得聲請法院裁定後強
    制執行，票據法第123條定有明文。又本票執票人依票據法
    第123條之規定，聲請法院裁定許可強制執行，係屬非訟事
    件，此項聲請之裁定及抗告法院之裁定，僅依非訟事件程序
    ，審查強制執行許可與否，並無確定實體上法律關係存否之
    效力，如發票人就票據債務之存否有爭執，或主張有消滅或
    妨礙債權人請求之事由存在時，應由發票人提起民事訴訟，
    以資解決（最高法院56年度台抗字第714號、57年度台抗字
    第76號裁判意旨可資參照）。是以，就本票聲請准予強制執
    行為裁定及抗告之法院，僅依非訟事件程序予以形式審查許
    可與否，即為已足，無從審酌屬於實體上法律關係之事由，
    當事人間所為原因關係之實體上爭執事項，除為執票人所不
    爭執者外，應另循訴訟程序以資解決，尚無於本票裁定之非
    訟程序中而為爭執之餘地。
三、經查，本件相對人主張其執有抗告人簽發、未載到期日，並
    免除作成拒絕證書之系爭本票，經提示不獲兌現，依票據法
    第123條規定聲請裁定許可強制執行等情，業據提出與其所
    述相符之系爭本票一紙為證（原本已發還，影本附卷）。本
    院依形式上審核，系爭本票已具備本票應記載事項，且發票
    名義人形式上亦為抗告人；系爭本票雖未載到期日，惟依票
    據法第120條第2項規定，視為見票即付，故系爭本票從形式
    上觀之，應記載事項均記載齊備，無票據無效情形存在。相
    對人聲請裁定准許100萬元本息強制執行，原審據以准許，
    於法核無不合。至抗告意旨以票據原因關係即系爭本票為兩
    造約定須於抗告人未於每月6日給付相對人7000元時，始可
    提示系爭本票並為聲請本票裁定對抗告人為強制執行，抗告
    人未有違約，系爭本票擔保之債權並不存在云云，揆諸前揭
    說明，核屬票據債務之實體法律關係範疇，抗告人對之如有
    爭執，自應由抗告人另行提起民事訴訟以資解決，要非本件
    本票准許強制執行裁定之非訟程序所得斟酌審究。從而，抗
    告人執上開理由指摘原裁定不當，求予廢棄，為無理由，應
    予駁回。
四、末按對於非訟事件，依法應由關係人負擔費用者，法院裁定
    命關係人負擔時，應一併確定其數額，非訟事件法第24條第
    1項定有明文。爰確定本件抗告程序費用額為1000元，由抗
    告人負擔。
五、據上論結，本件抗告為無理由，依非訟事件法第46條、第21
    條第2項、第24條第1項，民事訴訟法第495條之1第1項、第4
    49條第1項、第95條、第78條，裁定如主文。
中　　華　　民　　國　　111 　年　　6 　　月　　27　　日
                  民事第二庭  審判長法  官　呂麗玉
　　　　　　　　　                  法  官　李悌愷
　　　　　　　　　　　　　　　　　　法  官　吳怡嫺
以上正本係照原本作成。
本件不得再抗告。
中　　華　　民　　國　　111 　年　　6 　　月　　28　　日
                                    書記官　林佩倫